臺灣高等法院臺中分院刑事判決　　　　　民國九十三年度上訴字第一六二七號
　　上　訴　人　臺灣臺中地方法院檢察署檢察官
　　被　　　告　乙　○
右上訴人因被告毒品危害防制條例案件，不服臺灣臺中地方法院中華民國九十三年八
月十七日第一審判決（民國九十三年度訴字第一五六二號，起訴案號：臺灣臺中地方
1k院檢察署民國九十三年度毒偵字第一九三九號、九十三年度毒偵緝字第五五號、九
十三年度毒偵字第三二三四號），提起上訴，本院判決如左：
    主      文
原判決撤銷。
乙○連續施用第一級毒品，處有期徒刑玖月。
扣案之海洛因壹包（驗餘淨重零點壹肆公克，包裝重零點壹捌公克）沒收銷燬之，注
射針筒貳支均沒收。
    事      實
一、乙○於民國九十一年間，曾因施用毒品案件，經原審法院裁定送觀察、勒戒後，
    無繼續施用毒品之傾向，於九十一年十一月四日執行完畢釋放，並由臺灣臺中地
    方法院檢察署檢察官於九十一年十一月一日，以九十一年度毒偵字第三二五二號
    為不起訴處分確定。猶不知悔改，復基於施用第一級毒品之概括犯意，自九十一
    年十一月二十日起至九十三年七月十五日止，連續在其臺中市○○區○○路三段
    二一巷十四號住處，以將第一級毒品海洛因置於注射針筒內摻水後施打血管之方
    式，施用海洛因，約四天施用一次。嗣於九十一年十一月二十日二十三時許，
    在臺中市○區○○路與福音街口為警查獲，並扣得其施用剩餘之海洛因一包（驗
    餘淨重○‧一四公克，包裝重○‧一八公克）及其所有供施打海洛因用之注射針
    筒一支，九十三年三月三日二十二時三十分許，在其前揭住處，為警搜索，扣
    得其所有供施用海洛因用之注射針筒一支而查獲。於九十三年七月十五日下午
    五時十五分，在台中市○○區○○路與大墩十九街口為警查獲。
二、案經臺中市警察局移送及臺中市警察局第五分局報請臺灣臺中地方法院檢察署檢
    察官偵查起訴及移請併辦。
    理      由
一、右揭事實業據被告乙○於警訊或原審審理時坦承不諱，且三次查獲當日警察採其
    尿液送鑑驗結果，均呈嗎啡陽性反應，此有臺中市衛生局及詮昕科技股份有限公
    司所出具之尿液檢驗報告書三紙附卷可稽，並有扣案之海洛因一包及注射針筒二
    支足憑，而該包海洛因經送鑑定結果，亦認係含第一級第六項毒品海洛因成分（
    驗餘淨重○‧一四公克，包裝重○‧一八公克），此有法務部調查局九十一年十
    二月二十四日調科壹字第一二○○一三七一號鑑定通知書一份在卷可佐（參第三
    六七○號偵卷第三二頁）；又被告於九十一年間，曾因施用毒品案件，經原審法
    院裁定送觀察、勒戒後，無繼續施用毒品之傾向，於九十一年十一月四日執行完
    畢釋放，並由臺灣臺中地方法院檢察署檢察官於九十一年十一月一日，以九十一
    年度毒偵字第三二五二號為不起訴處分確定確定乙情，有臺灣高等法院被告全國
    前案紀錄表（參原審卷第三六～第三八頁）及該案之處分書（參第三六七○號偵
    卷第三四頁）各一份在卷可佐。被告於觀察勒戒完畢釋放後，五年內再犯毒品危
    害防制條例第十條之罪，事證已臻明確，犯行應堪認定。
二、按毒品危害防制條例雖於九十二年七月九日修正公布，並自九十三年一月九日生
    效施行，但被告前揭連續施用第一級毒品之最後行為時間九十三年七月十五日，
    係在毒品危害防制條例修正施行之後，故應逕適用修正後之規定論處。核被告所
    為，係犯毒品危害防制條例第十條第一項之施用第一級毒品罪；其因施用海洛因
    而持有第一級毒品之行為，為施用第一級毒品行為所吸收，不另論罪；又被告多
    次犯行，時間緊接，方法相同，觸犯構成要件相同之罪名，顯係基於概括犯意為
    之，應依連續犯規定論以一罪，並加重其刑；再起訴書雖載被告僅於九十一年十
    一月二十日或前三日內及九十三年三月四日或前三日內各施用海洛因一次，惟被
    告在本院自白其係自九十一年十一月二十日起至九十三年七月十五日止，約四天
    施用海洛因一次，本院審諸被告於右揭三次被查獲時所採之尿液經送鑑定結果，
    均呈嗎啡陽性反應，及其之前亦因施用海洛因而遭觀察、勒戒（參第三六七○號
    偵卷第三四頁之九十一年度毒偵字第三二五二號處分書），其施用海洛因之癮應
    甚難斷絕等情，認其在警訊及原審法院之自白應該為真，堪以採信，且被告自白
    之時間與起訴書所載之時間未重疊部分之施用行為，與起訴事實有連續犯之裁判
    上一罪關係，本院自得併予審理。原審以被告罪證明確，予以論罪科刑，原無不
    合，惟查被告於九十三年七月十五日為警查獲之施用毒品犯行，原審未及審理，
    尚有未洽，檢察官上訴意旨，執此指摘原判決不當，為有理由，應由本院將原判
    決撤銷改判。爰審酌被告犯後坦認所為，態度良好，頗具悔意，所為並未積極侵
    害他人權益，惟施用時間不短等一切情狀，量處如主文第二項所示之刑。扣案之
    海洛因一包（驗餘淨重○‧一四公克，包裝重○‧一八公克），依毒品危害防制
    條例第十八條第一項前段規定，應併予宣告沒收銷燬之，另注射針筒二支，均係
    被告所有供施打海洛因所用之物，依刑法第三十八條第一項第二款之規定，亦均
    併予宣告沒收。
三、被告經合法傳喚，無正當理由不到庭，爰不待其陳述，逕行判決。
據上論斷，應依刑事訴訟法第三百六十九條第一項前段、第三百六十四條、第三百七
十一條、第二百九十九條第一項前段，毒品危害防制條例第十條第一項、第二十三條
第二項、第十八條第一項前段，刑法第十一條、第五十六條、第三十八條第一項第二
款，判決如主文。
本案經檢察官甲○○到庭執行職務。
中      華      民      國      九十三   年      十二     月    八      日
                                    臺灣高等法院臺中分院刑事第十一庭
                                            審判長法  官  李  璋  鵬
                                                  法  官  蕭  錦  鍾
      法  官  胡  森  田
右正本證明與原本無異。
如不服本判決應於收受送達後十日內向本院提出上訴書狀，其未敘述上訴之理由者並
得於提起上訴後十日內向本院補提理由書（均須按他造當事人之人數附繕本）。
                                                  書記官  林  振  甫
中      華      民      國      九十三   年      十二     月    九      日
                                                                        Ｒ
